臺灣臺南地方法院刑事判決
109年度交訴字第231號
公  訴  人  臺灣臺南地方檢察署檢察官
被      告  郭泓麟


上列被告因過失致死案件，經檢察官提起公訴（109年度偵字第2
1687號），被告於準備程序期日就被訴事實為有罪之陳述，本院
合議庭裁定由受命法官獨任進行簡式審判程序，判決如下：
    主  文
郭泓麟犯過失致人於死罪，處有期徒刑陸月，如易科罰金，以新
臺幣壹仟元折算壹日。
    事實及理由
一、被告郭泓麟所犯之罪，屬刑事訴訟法第273條之1第1項所定
    死刑、無期徒刑、最輕本刑為3年以上有期徒刑以外之罪，
    且被告於準備程序進行中就被訴事實為有罪之陳述，經本院
    告知簡式審判程序之旨並聽取檢察官、被告之意見後，依前
    揭規定裁定進行簡式審判程序；是本案之證據調查，依同法
    第273條之2規定，不受同法第159條第1項、第161條之2、第
    161條之3、第163條之1及第164條至第170條規定之限制，合
    先敘明。
二、本案犯罪事實及證據，除證據部分補充「被告郭泓麟於本院
    準備程序及審理時之自白，告訴人康禎恩於本院準備程序及
    審理時之指述、證人許足婷、許美奇、蘇淑君於警詢、偵查
    中之證述、臺南市政府110年3月1日府交智安字第110033033
    1號函附之臺南市車輛行車事故鑑定覆議委員會南覆0000000
    號覆議意見書」外，餘均引用檢察官起訴書所載（詳如附件
    ）。並補述如下：本件經送臺南市車輛行車事故鑑定委員會
    鑑定，鑑定意見認：康姿蓉駕駛普通重型機車，未依號誌指
    示行駛，闖越紅燈，為肇事原因；郭泓麟駕駛自小客車，未
    依號誌指示行駛，闖越紅燈，同為肇事原因等語，有臺南市
    車輛行車事故鑑定委員會109年8月28日南市交鑑字第109106
    0504號函附之南鑑字第0000000號鑑定意見書1份在卷可稽（
    見相字卷第195至198頁）。因告訴人不服上開鑑定意見，再
    送臺南市車輛行車事故鑑定覆議委員會鑑定，鑑定意見認：
    康姿蓉駕駛普通重型機車，超速行駛，未依號誌指示行駛，
    闖越紅燈，為肇事主因；郭泓麟駕駛自小客車，未依號誌指
    示行駛，闖越紅燈，為肇事次因等語，有臺南市政府110年3
    月1日府交智安字第1100330331號函附之臺南市車輛行車事
    故鑑定覆議委員會南覆0000000號覆議意見書1份在卷可憑（
    見交訴字卷第63至66頁）。被告認同對己有利之覆議鑑定意
    見。然上開覆議鑑定意見認康姿蓉有超速行駛，所認定之速
    限為40公里，有前揭覆議意見書1份可參，惟查，本案事故
    路口之林森路三段北往南方向設有50公里之速限標誌，此有
    行車紀錄器行至肇事路口之擷取照片在卷可稽（見相字卷第
    119頁），則上開覆議鑑定意見所採取之速限為40公里即有
    誤認，此外，尚無其他證據可資佐證被害人康姿蓉當時騎車
    時速有超過50公里。故除關於被害人康姿蓉有無超速部分，
    因無其他證據足資確認康姿蓉之行車時速，不宜援引外，關
    於前開鑑定及覆議意見同認被告、被害人康姿蓉均未依號誌
    指示行駛，闖越紅燈之行為，皆為本件事故肇事原因部分，
    應堪採認。又被告之過失行為與被害人之死亡結果間，具有
    相當因果關係，亦可認定。至被害人於本件雖亦有過失，惟
    刑事責任之認定，並不因被害人與有過失，而免除被告之過
    失責任。綜上所述，足認被告之自白核與事實相符，應可採
    信。本件事證已臻明確，被告之犯行堪以認定，應予依法論
    科。
三、論罪科刑：
(一)核被告郭泓麟所為，係犯刑法第276條之過失致人於死罪。
    又被告於肇事後，在偵查機關尚未發覺肇事者前，於處理員
    警前往現場時，當場承認為肇事人，自首而接受裁判，此有
    臺南市政府警察局第一分局道路交通事故肇事人自首情形紀
    錄表1份在卷可憑（見相驗卷第47頁），被告對於未發覺之
    犯罪自首，並接受裁判，爰依刑法第62條前段規定，減輕其
    刑。
(二)爰審酌被告駕車未依號誌指示行駛，闖越紅燈，致釀本件車
    禍，其過失情節非輕，且造成被害人死亡結果，對於被害人
    家屬造成之傷痛，永遠無法回復，惟衡以被告犯後坦承罪行
    之態度，然未與被害人家屬達成和解，並未賠償被害人家屬
    之損失，且其無前科之素行，此有臺灣高等法院被告前案紀
    錄表在卷可憑，兼衡被告自陳高職畢業之智識程度、家庭生
    活經濟狀況、犯罪情節及同為肇事原因之過失程度等一切情
    狀，量處如主文所示之刑，並諭知易科罰金之折算標準。
四、依刑事訴訟法第273條之1第1項、第299條第1項前段、第310
    條之2、第454條第2項，刑法第276條、第62條前段、第41條
    第1項前段、第74條第1項第1款，刑法施行法第1條之1第1項
    ，判決如主文。
本案經檢察官陳昆廷提起公訴，檢察官陳擁文到庭執行職務。
中　　華　　民　　國　　110 　年　　5　　月　　24　　日
　　　　　　　　　  刑事第二庭    法　官　王惠芬
以上正本證明與原本無異
如不服本判決應於收受本判決後20日內向本院提出上訴書狀，並
應敘述具體理由。其未敘述上訴理由者，應於上訴期間屆滿後20
日內向本院補提理由書狀（均須按他造當事人之人數附繕本）「
切勿逕送上級法院」。
　　　　　　　　　　　　　　　　  書記官　陳杰瑞
中　　華　　民　　國　　110 　年　　5　　月　　24　　日
附錄本案論罪科刑法條：
中華民國刑法第276條
因過失致人於死者，處5年以下有期徒刑、拘役或50萬元以下罰
金。